臺北高等行政法院裁定　　　　　　　　　　　　　　　九十年度訴字第四二二六號
　　原　　　告　甲○○
右原告與被告桃園縣警察局大溪分局間因贓物事件，原告不服桃園縣政府中華民國九
十年四月二日九十府法訴字第○四一○○九號訴願決定，提起行政訴訟。本院裁定如
左：
    主  文
原告之訴駁回。
訴訟費用由原告負擔。
    理  由
一、按行政訴訟法第四條第一項規定：人民因中央或地方機關之違法行政處分，認為
    損害其權利或法律上之利益，經依訴願法提起訴願而不服其決定者，得向高等行
    政法院提起撤銷訴訟。而此所謂行政處分，依訴願法第三條第一項規定，係指中
    央或地方機關就公法上具體事件所為之決定或其他公權力措施而對外直接發生法
    律效果之單方行政行為而言。查本件原告據以提起訴願及行政訴訟之被告九十年
    一月十九日大警分督字第一二一號書函，係原告前於民國（下同）七十九年服務
    於被告所屬慈湖分駐所期間，與該分駐所警員湯明郎、江金寶等人共同查扣無主
    別克型轎車乙部，經向有關機關請願將拍賣贓車所得轉贈桃園慈善機構未果，遂
    以被告故意或過失侵害人民權利，請求依國家賠償法予以賠償，案經內政部警政
    署八十九年十二月二十九日（八九）警署法字第三○一二五二號函轉桃園縣警察
    局以九十年元月四日桃警秘字第三六○○五號函請被告處理，被告乃以系爭九十
    年一月十九日大警分督字第一二一號書函答復原告略以：「主旨：有關台端請求
    國家賠償乙案，查處情形，復請查照。說明：．．二、右情經本分局查處，綜以
    如下：查本分局八十二年間之公告、核緩拍賣迄八十八年九月十八日清除該車，
    期間均依法行政，查無違失；另本案與國家賠償要件均無牴觸，本分局依法斷無
    賠償、協議、拍賣價金移付捐贈等事宜。三、有關查扣車輛之公告、拍賣應注意
    事項本分局持續加強督導。」等語，該函之性質，核屬單純事實之說明，徵諸首
    揭法條規定，難謂其屬行政處分性質，況有關贓車拍賣及拍賣價金歸屬等節，均
    非公法上之爭議，要非原告得藉行政爭訟程序加以爭執。是原告不得提起訴願而
    提起，訴願決定未依訴願法第七十七條第八款規定，從程序上為不受理之決定，
    而為實體上審理予以駁回，其程序雖有未洽，惟就原告之訴願應予駁回之結果，
    並無二致，仍應予維持。原告復對之提起行政訴訟，顯非合法，應予駁回。又本
    件訴訟既不合法，其實體上之主張及陳述，自無庸審酌，併此敘明。
二、次按「訴訟事件不屬行政法院之權限者，行政法院應以裁定駁回之。」為行政訴
    訟法第一百零七條第一項第一款所規定。又國家賠償法所規定損害賠償之訴，除
    依國家賠償法規定外，適用民事訴訟法之規定，亦為國家賠償法第十二條定有明
    文。本件原告主張依國家賠償法規定，聲明求為由被告賠償原告之判決，揆諸前
    開說明，非屬行政法院審判之權限，本院對之無審判權，故本部分原告之訴，難
    認為合法，應予駁回。
三、另依桃園縣警察局組織規程之規定，桃園縣警察局隸屬桃園縣政府，為一獨立機
    關，並得視治安狀況設分局，而分局並無單獨之組織法規，且無獨立之編制、預
    算及印信，僅為桃園縣警察局之單位，並非獨立機關。是原告誤列非獨立機關之
    桃園縣警察局大溪分局為被告，於法雖有未合，惟本件起訴不合法，已如前述，
    自毋庸就被告部分再命原告補正，併此敘明。
四、依行政訴訟法第一百零七條第一項第一款及第十款、第一百零四條、民事訴訟法
    第九十五條、第七十八條，裁定如主文。
中　　　華　　　民　　　國　 九十一　 　年　　　四　　　月　　  三  　　日
                               臺 北 高 等 行 政 法 院  第 六 庭
                                           審 判 長 法  官　林樹埔
           　　　　　　　　　　　　　　　　　　　　 法　官　闕銘富
           　　　　　　　　　　　　　　　　　　　　 法　官　曹瑞卿
右為正本係照原本作成。
如不服本裁定，應於送達後十日內向本院提出抗告狀（須按他造人數附繕本）。
中　　　華　　　民　　　國　 九十一　 　年　　　四　　　月　　  三  　　日
            　　　　　　　　　　  　　　　    　    書記官  方偉皓
